臺灣宜蘭地方法院刑事判決　　　　　　　 96年度訴字第279號
公　訴　人　臺灣宜蘭地方法院檢察署檢察官
被　　　告　甲○○
　　　　　　　　　　（現在臺灣宜蘭監獄執行中）
上列被告因毒品危害防制條例案件，經檢察官提起公訴（96年度
毒偵字第403號），本院合議庭裁定適用簡式審判程序，爰不經
通常程序判決如下：
    主  文
甲○○施用第一級毒品，累犯，處有期徒刑壹年陸月，減為有期
徒刑玖月。扣案之第一級毒品海洛因貳包（淨重零點壹貳公克）
及第二級毒品安非他命壹包（淨重零點零壹陸貳公克），均沒收
銷燬之。扣案之注射針筒伍支及吸食器壹個，均沒收之。
    事  實
一、甲○○前因施用毒品案件，經本院以90年度毒聲字第337號
    裁定送觀察勒戒，因認有繼續施用毒品之傾向，復經本院以
    90年度毒聲字第509號裁定令入戒治處所施以強制戒治於民
    國91年10月1日強制戒治期滿。又因竊盜、施用毒品案件，
    經本院分別判處有期徒刑5月、1年確定，並定其應執行刑為
    1年4月，於94年6月30日入監執行，於95年10月21日縮刑期
    滿執行完畢。復因施用第一級毒品案件經本院於96年3月13
    日以96年度訴字第44號判處有期徒刑1年2月，並於96年4月3
    日確定在案。詎仍不知悔改，又基於反覆持續施用第一級毒
    品海洛因及第二級毒品安非他命之單一行為決意，自上開
    96年度訴字第44號判決宣示日後之96年3月14日起至96年3月
    25日晚間10時許止，在宜蘭縣礁溪鄉○○路○段27號之住處
    ，以將第一級毒品海洛因及第二級毒品安非他命共同摻入香
    菸內點燃吸食之方式，反覆施用第一級毒品海洛因及第二級
    毒品安非他命多次。嗣分別於96年3月20日下午4時30分許、
    96 年3月22日凌晨2時15分許、96年3月28日為警採尿送驗後
    查獲，並扣得第一級毒品海洛因2小包（淨重0.12公克）、
    第二級毒品安非他命1小包（淨重0.0170公克，取樣0.0008
    公克，驗畢餘重0.0162公克）及其所有預備供施用毒品所用
    之注射針筒5支及吸食器1個。
二、案經宜蘭縣警察局礁溪分局報請臺灣宜蘭地方法檢察署檢察
    官偵查起訴。
    理  由
一、上揭犯罪事實，業據被告甲○○於警詢、偵查及本院審理時
    坦承不諱，且其歷次為警查獲後，於96年3月20日下午4時30
    分許、96年3月22日凌晨2時15分許、96年3月28日所採集之
    尿液，經送檢驗之結果，確呈現嗎啡陽性反應，其中96年3
    月28日採集之尿液，亦呈安非他命陽性反應，此有宜蘭縣警
    察局礁溪分局偵辦毒品案件嫌犯尿液檢體編號、姓名對照表
    、慈濟大學濫用藥物檢驗中心檢驗總表、現場查獲照片在卷
    可稽。此外，復有被告所有預備供施用第一級毒品海洛因及
    第二級毒品安非他命所用之注射針筒5支、吸食器1個扣案可
    資佐證。又被告為警查獲時扣得之第一級毒品海洛因2包及
    第二級毒品安非他命1包，經檢驗結果確分別含第一級毒品
    海洛因（淨重0.12公克）及第二級毒品甲基安非他命（淨重
    0.0170公克，取樣0.0008公克，餘重0.0162公克）成分，亦
    有法務部調查局調科壹字第09623039650號鑑定書、交通部
    民用航空局航空醫務中心毒品鑑定書各1紙附卷可稽，核均
    與被告前開任意性自白之事實相符，自堪信為真實。又被告
    前因施用毒品案件，經本院以90年度毒聲字第337號裁定送
    觀察勒戒，因認有繼續施用毒品之傾向，復經本院以90年度
    毒聲字第509號裁定令入戒治處所施以強制戒治於91年10月1
    日強制戒治期滿，又因施用毒品案件，經本院判處有期徒刑
    1 年確定，復因施用第一級毒品案件經本院於96年3月13日
    以96年度訴字第44號判處有期徒刑1年2月，並於96年4月3日
    確定在案等情，亦有上開不起訴處分書、臺灣高等法院被告
    前案紀錄表各1件附卷可佐。綜上所述，本件事證明確，被
    告施用毒品之犯行堪以認定，應依法論科。
二、查海洛因、安非他命為毒品危害防制條例第2條第2項第1款
    、第2款所規定之第一級毒品及第二級毒品，不得擅自施用
    ，故核被告施用海洛因及安非他命之行為，係犯毒品危害防
    制條例第10條第1項之施用第一級毒品罪及同條例第10條第
    2項之施用第二級毒品罪。其施用行為前後持有第一級毒品
    海洛因及第二級毒品安非他命之低度行為，分別為其施用之
    高度行為所吸收，不另論罪。又因施用毒品成癮本身即具反
    覆、延續之行為特徵，如係在密接之一定時、地持續實行之
    複次行為，倘依社會通念，於客觀上認為符合一個反覆、延
    續性之行為觀念，則於刑法評價上，屬學理上所稱「包括一
    罪」之「集合犯」，為實質上一罪。本件被告在密接之時間
    及相同之地點施用毒品，顯係基於反覆實行之犯意，持續實
    行複次之施用毒品行為，依前開說明，應僅分別成立一施用
    第一級毒品罪及施用第二級毒品罪。被告以一施用行為，同
    時施用第一級毒品海洛因及第二級毒品安非他命，觸犯構成
    要件不同之罪名，為想像競合犯，應從一重之施用第一級毒
    品海洛因罪論處。又被告因竊盜、施用毒品案件，經本院分
    別判處有期徒刑5月、1年確定，並定其應執行刑為1年4月，
    於94年6月30日入監執行，於95年10月21日縮刑期滿執行完
    畢，有卷附臺灣高等法院被告前案紀錄表可按，其受有期徒
    刑之執行完畢後，5年以內故意再犯有期徒刑以上之罪，為
    累犯，應依法加重其刑。爰審酌被告之素行、智識程度，被
    告犯罪之動機、手段，且前甫因施用毒品之犯行，經判處徒
    刑在案，仍不知悔改，復繼續沾染毒品惡習，其施用毒品行
    為對於自身及社會所造成之危害程度非輕，惟念其犯後坦承
    犯行，態度尚稱良好等一切情狀，量處如主文所示之刑。又
    查被告犯罪之時間，係在96年4月24日之前，依中華民國九
    十六年罪犯減刑條例第2條第1項第3款、第7條之規定，應減
    其宣告刑2分之1，並依法諭知其宣告刑及減得之刑。扣案之
    第一級毒品海洛因2包（淨重0.12公克）及第二級毒品安非
    他命1包（驗畢餘重0.0162公克），不問是否屬於被告所有
    ，均應依毒品危害防制條例第18條第1項前段規定，宣告沒
    收銷燬之。至扣案之注射針筒5支、吸食器1個，被告坦認為
    其所有並預備供施用第一級毒品海洛因及第二級毒品安非他
    命所用之物，均應依刑法第38條第1項第2款之規定，宣告沒
    收之。
據上論斷，應依刑事訴訟法第299條第1項前段，毒品危害防制條
例第10條第1項、第2項、第18條第1項前段，中華民國九十六年
罪犯減刑條例第2條第1項第3款、第7條，刑法第11條前段、第55
條、第47條第1項、第38條第1項第2款，判決如主文。
本案經檢察官賴慶祥到庭執行職務
中　　華　　民　　國　　96　　年　　7 　　月　　31　　日
                  刑事第二庭法  官　 鄭貽馨
以上正本證明與原本無異。
如不服本判決應於收受本判決後10日內向本院提出上訴書狀，並
應敘述具體理由。若未敘述理由者，應於上訴期間屆滿後20日內
向本院補提理由書狀(均須按他造當事人之人數附繕本)。
                            書記官  林嘉萍
中　　華　　民　　國　　96　　年　　8 　　月　　1 　　日
附錄本案論罪科刑法條全文：
毒品危害防制條例第10條
施用第一級毒品者，處 6 月以上 5 年以下有期徒刑。
施用第二級毒品者，處 3 年以下有期徒刑。
